# 权益法下逆流

提问人：dumingrain 时间：2019-12-26 08:05:10
陈版主，您好！咨询一个问题，甲企业于 2019 年 1 月以实物资产出资设立乙公司，占乙公司 40%有表决权股份，能够对乙公司施加重大影响，乙公司主要是提供检测劳务。甲公司有子公司丙公司，占有表决权 51%，本年乙公司分别为丙公司提供检测劳务 400 万，丙公司将其中 50 万计入研发支出后资本化转入无形资产， 350 万计入产品成本，乙公司毛利率40%，年底的时候，甲公司在单户报表确认投资收益时（顺流交易已正常处理），是否要考虑这 5040% 的未实现利润和已实现利润 35040%？在合并层面的时候，是否还要调整无形资产、累计摊销与投资收益？

回答人：chenyiwei
1 、由于该项逆流交易系发生于联营企业乙与子公司丙之间，故在甲企业单户报表的权益法核算重无需考虑，但在合并报表层面需进行调整：借：投资收益，贷：无形资产/研发支出等。
2 、合并报表层面需调整无形资产、累计摊销与投资收益。